【裁判字號】    90,上易,1544
【裁判日期】    901114
【裁判案由】    毒品危害防制條例
【裁判全文】
臺灣高等法院臺南分院刑事判決          九十年度上易字第一五四四號  Ａ
      上  訴  人  臺灣臺南地方法院檢察署檢察官
      被      告  甲  ○  ○
右上訴人因被告毒品危害防制條例案件，不服臺灣臺南地方法院九十年度易字第一○
六八號中華民國九十年八月二十四日第一審判決（起訴案號：九十年度營毒偵字第一
九五號，及移送併辦九十年度營毒偵字第二二一號、第二三三號、第二六五號、第二
八七號、第三二一號、第三二八號、第三三四號、第三八０號、第三八一號、第三九
二號、第三九三號、第三九六號），提起上訴，本院判決如左：
      主      文
原判決撤銷。
甲○○連續施用第二級毒品，處有期徒刑捌月。
      事      實
一、甲○○前因施用毒品案件，經原審以八十九年度毒聲字第五三一號裁定令入戒治
    處所施以強制戒治期滿，由臺灣台南地方法院檢察署檢察官於民國（下同）九十
    年二月十三日以九十年度戒毒偵字第七四號不起訴處分確定。詎甲○○仍不知悔
    改，復基於概括犯意，自九十年二月下旬某日起（起訴書及原判決誤載為二月中
    旬），至同年七月二十五日為警採尿前四日內某日止，在台南縣學甲鎮西進里一
    鄰中洲一○六號住處，以鋁箔紙承接燒烤方式連續施用第二級毒品安非他命多次
    ，嗣經警於九十年三月三十一日、同年四月十二日、同年六月八日、同年六月十
    七日、六月二十四日、同年七月二日、七月二十日、七月二十一日、七月二十五
    日通知其到場而分別對其採尿送驗結果，均發現其尿液有甲基安非他命陽性反應
    而查獲上情。
二、案經台南縣警察局學甲分局報請臺灣台南地方法院檢察署檢察官就其中自九十年
    二月間某日起至同年三月三十一日止回溯四十八小時內施用安非他命部分偵查起
    訴及其餘由該署檢察官移送併案審理。
      理      由
一、右揭事實，業據上訴人即被告甲○○（下稱被告）坦承有於右揭時、地，連續施
    用安非他命之事實不諱，且有台南縣衛生局尿液檢驗成績書影本五紙及台灣檢驗
    科技股份有限公司濫用藥物尿液檢驗報告六紙在卷可稽，且按甲基安非他命經口
    服投與後約百分之九十於九十六小時內自尿中排出，僅憑尿液中呈安非他命陽性
    反應，並無法確實推算吸食時間距採集時間之長短，惟依有關文獻推斷，最長可
    能不會超過四日乙節，有行政院衛生署藥物食品檢驗局（８１）藥檢壹字第００
    一一五六號函可資佐參，依該函示推斷，被告施用安非他命之時點應各自在前開
    採尿日即九十年三月三十一日、同年四月十二日、同年六月八日、同年六月十七
    日、六月二十四日、同年七月二日、七月二十日、七月二十一日、七月二十五日
    為警採尿後，各回溯四日內之某日無訛。又被告曾因施用毒品案件，經原審以八
    十九年度毒聲字第五三一號裁定令入戒治處所施以強制戒治期滿，經臺灣台南地
    方法院檢察署檢察官於九十年二月十三日，以九十年度戒毒偵字第七四號不起訴
    處分確定，有前開地檢署檢察官九十年度戒毒偵字第七四號不起訴處分書一紙在
    卷可按，被告於五年內再犯毒品危害防制條例第十條之罪，罪證明確，其犯行洵
    堪認定，應予依法論科。
二、按安非他命為第二級毒品，毒品危害防制條例第二條第二項第二款定有明文。核
    被告甲○○所為，係犯同條例第十條第二項之施用第二級毒品罪。被告持有第二
    級毒品安非他命之行為，應為進而施用之高度行為所吸收，不另論罪。其多次施
    用毒品行為，時間密接、所為係犯構成要件相同之罪名，顯係基於概括犯意反覆
    為之，為連續犯，應依刑法第五十六條之規定，論以一罪。又公訴人雖僅就被告
    自九十年二月間某日起至同年三月三十一日止回溯四十八小時內施用安非他命部
    分起訴，其餘未經起訴之本件移送併辦部分之施用安非他命部分事實，因與公訴
    人起訴部分有連續犯之裁判上一罪關係，為起訴效力所及，本院自得依審判不可
    分之原則，一併審理，併此敘明。
三、原審予以論罪科刑，並量處有期徒刑伍月，固非無見。惟查上開自六月廿四日至
    七月廿五日採尿部分，原審未及審酌，尚有可議，檢察官上訴意旨據此指摘，請
    求本院併案辦理，為有理由，自應由本院予以撤銷改判，（至檢察官誤認應就上
    開「賭博罪」另為適當之判決，應係本件「施用毒品罪」之誤植，合併說明）。
    爰併審酌被告犯罪之動機（因未克戒除毒癮）、目的、手段、所生危害（施用毒
    品戕害身心損害甚鉅）、犯罪後已坦承犯行態度良好等一切情狀，量處如主文所
    示之刑。
據上論斷，應依刑事訴訟法第三百六十九條第一項前段、第三百六十四條、第二百九
十九條第一項前段，毒品危害防制條例第十條第二項，刑法第十一條前段、第五十六
條，判決如主文。
本案經檢察官劉榮堂到庭執行職務。
中    華    民    國      九十      年      十一      月      十四      日
                                  臺灣高等法院臺南分院刑事第三庭
                                      審判長法官  黃    崑    宗
                法官  楊    省    三
                                            法官  莊    俊    華
右正本證明與原本無異。
不得上訴。
                                      法院書記官  易    慧    玲
中    華    民    國      九十      年      十一      月      十五      日
附錄本判決論罪科刑法條：
毒品危害防制條例第十條
施用第一級毒品者，處六月以上五年以下有期徒刑。
施用第二級毒品者，處三年以下有期徒刑。


司法院資訊處製作；財團法人民間司法改革基金會備份。
